【裁判字號】    98,訴,1332
【裁判日期】    981021
【裁判案由】    毒品危害防制條例
【裁判全文】
臺灣臺北地方法院刑事判決              98年度訴字第1332號
公  訴  人  臺灣臺北地方法院檢察署檢察官
被      告  甲○○
                   （現另案於臺灣臺北監獄執行中）
上列被告因違反毒品危害防制條例案件，經檢察官提起公訴（九
十八年度毒偵字第一八五一號），被告於準備程序中為有罪之陳
述，經本院合議庭裁定改由受命法官獨任進行簡式審判程序，判
決如下：
    主  文
甲○○施用第一級毒品，處有期徒刑壹年，扣案注射針筒貳支及
分裝袋個內殘留之第一級毒品海洛因（量微無法秤重）沒收銷
燬之，注射針筒貳支及分裝袋個均沒收。
    事  實
一、甲○○前於民國八十七年間因施用毒品案件，經本院以八十
    七年度毒聲字第五五○號裁定送勒戒處所執行觀察勒戒，因
    認有繼續施用傾向，經本院以八十七年度毒聲字第九六八號
    裁定令入戒治處所執行強制戒治，於八十八年六月十日停止
    強制戒治出監，又於八十九年間因施用毒品案件，經本院以
    八十九年度毒聲字第一七三五號裁定送勒戒處所執行觀察勒
    戒，因有繼續施用傾向，經本院以八十九年度毒聲字第三○
    六七號裁定令入戒治處所執行強制戒治，於九十一年二月一
    日停止強制戒治出監，刑事部分經本院以八十九年度訴字第
    一六八三號判決判處應執行有期徒刑一年四月確定（不構成
    累犯），復於九十七年間因施用毒品案件，經本院以九十八
    年度訴字第二四四號判決判處有期徒刑八月，經臺灣高等法
    院以九十八年度上訴字第一六七二號判決上訴駁回確定（不
    構成累犯）。
二、甲○○仍未戒除毒癮，基於施用第一級毒品之犯意，於九十
    八年六月十一日上午十時二十分為警採尿前回溯二十六小時
    內某時許，在臺北市○○區○○路三段三五二巷八號住處，
    以將海洛因摻水置入注射針筒注射之方式施用第一級毒品海
    洛因，嗣於九十八年六月十一日上午九時十分許，為警持票
    搜索上開處所，扣得其所有且供施用之內含第一級毒品海洛
    因殘渣（量微無法秤重）之注射針筒二支及分裝袋三個，並
    採集其尿液送驗後，而查知上情。
三、案經臺北縣政府警察局報告臺灣臺北地方法院檢察署偵查起
    訴。
    理  由
一、本件被告甲○○所犯為毒品危害防制條例第十條第一項之罪
    ，核屬刑事訴訟法第二百七十三條之一第一項所定死刑、無
    期徒刑、最輕本刑為三年以上有期徒刑以外之罪，亦非高等
    法院管轄之第一審案件，而被告於本院行準備程序中就被訴
    事實為有罪之陳述，經告知被告簡式審判程序之旨並聽取當
    事人意見後，本院合議庭裁定由受命法官獨任進行簡式審判
    程序，合先敘明。
二、上揭事實，業據被告於本院審理中自白不諱，並當庭為認罪
    之表示（本院卷九十八年十月七日審判筆錄）。被告之尿液
    檢體，經送臺灣檢驗科技股份有限公司鑑定結果確呈嗎啡陽
    性反應，此有該公司九十八年六月三十日濫用藥物檢驗報告
    、臺北縣政府警察局新店分局偵辦毒品危害防制條例案被移
    送者姓名及代碼對照表各一紙在卷可稽，復有被告所述供此
    次施用毒品海洛因所用之注射針筒二支及分裝袋扣案可資佐
    證，足認被告前揭自白，與事實相符，而得採信。又被告前
    於八十七年間因施用毒品案件，經本院以八十七年度毒聲字
    第五五○號裁定送勒戒處所執行觀察勒戒，因認有繼續施用
    傾向，經本院以八十七年度毒聲字第九六八號裁定令入戒治
    處所執行強制戒治，於八十八年六月十日停止強制戒治出監
    ，又於八十九年間因施用毒品案件，經本院以八十九年度毒
    聲字第一七三五號裁定送勒戒處所執行觀察勒戒，因有繼續
    施用傾向，經本院以八十九年度毒聲字第三○六七號裁定令
    入戒治處所執行強制戒治，於九十一年二月一日停止強制戒
    治出監，刑事部分經本院以八十九年度訴字第一六八三號判
    決判處應執行有期徒刑一年四月確定，復於九十七年間因施
    用毒品案件，經本院以九十八年度訴字第二四四號判決判處
    有期徒刑八月，經臺灣高等法院以九十八年度上訴字第一六
    七二號判決上訴駁回確定，有臺灣高等法院被告前案紀錄表
    在卷可稽。是本件被告於九十八年六月十一日上午十時二十
    分為警採尿往前回溯二十六小時內某時，施用第一級毒品海
    洛因之犯行，距其九十一年二月一日觀察勒戒執行完畢雖已
    逾五年，惟被告在上開觀察勒戒執行完畢後五年內，既又再
    犯施用毒品罪，並經判處罪刑確定，揆諸前揭說明，本件被
    告施用毒品之犯行，即與毒品危害防制條例第二十條第三項
    所稱之「五年後再犯」有別。故本件被告施用第一級毒品之
    犯行既非初犯，亦非毒品危害防制條例第二十條第三項所指
    「五年後再犯」之情形，即應依法訴追審理。從而，本案事
    證明確，被告犯行洵堪認定，應依法論科。
三、按海洛因係毒品危害防制條例第二條第二項第一款所規定之
    第一級毒品，不得非法持有、使用，核被告所為，係違反毒
    品危害防制條例第十條第一項之施用第一級毒品罪，其持有
    第一級毒品海洛因之低度行為，已為其施用第一級毒品海洛
    因之高度行為所吸收，而不另論罪。爰審酌被告屢經觀察勒
    戒後仍屢犯相同犯行，施用毒品次數，惟所生危害僅戕害自
    身身體健康，尚未及大眾及犯罪後坦承之態度等一切情狀，
    量處如主文所示之刑。扣案注射針筒二支及分裝袋三個，為
    被告所有供施用毒品海洛因犯罪所用之物，業據被告供明在
    卷，均依刑法第三十八條第一項第二款，宣告沒收。而上開
    注射針筒及分裝袋內之海洛因殘渣為第一級毒品（量微無法
    秤重），屬違禁物，應依毒品危害防制條例第十八條第一項
    前段宣告沒收銷燬之。
據上論斷，依刑事訴訟法第二百七十三條之一第一項、第二百九
十九條第一項前段，毒品危害防制條例第十條第一項、第十八條
第一項前段，刑法第十一條前段、第三十八條第一項第二款，判
決如主文。
本案經檢察官孫沛琦到庭執行職務。
中    華    民    國    98    年    10    月    21    日
                  刑事第九庭    法  官  徐淑芬
上正本證明與原本無異。
如不服本判決應於收受送達後十日內向本院提出上訴書狀，並應
敘述具體理由；其未敘述上訴理由者，應於上訴期間屆滿後二十
日內向本院補提理由書（均須按他造當事人之人數附繕本）「切
勿逕送上級法院」。
                                書記官  劉郅享
中    華    民    國    98    年    10    月    21    日
附錄本案論罪科刑法條全文：
毒品危害防制條例第十條
施用第一級毒品者，處六月以上五年以下有期徒刑。
施用第二級毒品者，處三年以下有期徒刑。


司法院資訊處製作；財團法人民間司法改革基金會備份。
